【裁判字號】    98,台非,310
【裁判日期】    981029
【裁判案由】    違反毒品危害防制條例
【裁判全文】
最高法院刑事判決              九十八年度台非字第三一０號
上  訴  人  最高法院檢察署檢察總長
被      告  甲○○
                    巷6號
上列上訴人因被告違反毒品危害防制條例案件，對於台灣台中地
方法院中華民國九十八年二月十二日第一審確定判決（九十八年
度訴緝字第三七號，起訴案號：台灣台中地方法院檢察署九十七
年度毒偵字第一七六四號），認為部分違法，提起非常上訴，本
院判決如下：
    主  文
原判決關於甲○○施用第二級毒品部分撤銷。
上揭撤銷部分免訴。
    理  由
非常上訴理由稱：「按判決不適用法則或適用不當者，為違背法
令，刑事訴訟法第三百七十八條定有明文。又案件曾經判決確定
者，應諭知免訴之判決，亦為刑事訴訟法第三百零二條第一款所
明定。經查被告甲○○基於施用第二級毒品甲基安非他命之犯意
，於民國九十六年十二月二十二日某時，在台中市某ＫＴＶ店內
，以吸食燒烤所產生煙霧之方式，施用甲基安非他命一次之事實
，曾經台灣台中地方法院以九十七年度中簡字第五五五號判決判
以被告施用第二級毒品，累犯，處有期徒刑四月，如易科罰金，
以新台幣一千元折算一日，案於九十七年三月十七日確定。嗣檢
察官又以被告於九十六年十二月二十二日晚間二十二時許，在台
中市○○路某ＫＴＶ，以將甲基安非他命放在玻璃瓶內，其下以
火燒烤，並吸食其產生煙霧之方式，施用甲基安非他命一次之事
實，向台灣台中地方法院提起公訴。觀諸上開二案，被告及犯罪
事實均相同，應屬同一案件。揆諸上揭規定，原審於九十八年二
月十二日為判決時，同一案件既經判決確定，本件自應為免訴之
判決，始為適法。詎竟失察，仍為科刑判決，顯有適用法則不當
之違法。案經確定，且不利於被告，爰依刑事訴訟法第四百四十
一條、第四百四十三條提起非常上訴，以資糾正。」等語。
本院按：案件曾經判決確定者，應諭知免訴之判決，刑事訴訟法
第三百零二條第一款定有明文。本件原判決認定被告於九十六年
十二月二十二日晚間二十二時許，在台中市○○路某ＫＴＶ，以
將甲基安非他命放在玻璃瓶內，其下以火燒烤，並吸食其產生煙
霧之方式，施用甲基安非他命一次等情，前經台灣台中地方法院
檢察署（下稱台中地檢署）提起公訴（九十七年度毒偵字第七二
三號），並經台灣台中地方法院（下稱台中地院）以九十七年度
中簡字第五五五號（前案）判處有期徒刑四月，如易科罰金，以
新台幣一千元折算一日，而於九十七年三月十七日確定，有該案
相關卷證可稽。詎同署檢察官不察，復連同被告於九十七年一月
十七日下午十七時許，在台中市○○區○○街一二五巷六號住處
施用第一級毒品海洛因部分一併起訴（九十七年度毒偵字第一七
六四號），經台中地院以九十七年度訴字第一七０三號受理，因
被告傳拘無著，以通緝報結。嗣經彰化縣警察局於九十七年十二
月二十六日緝獲，台中地院因而另分九十八年度訴緝字第三七號
（後案）辦理，並於九十八年二月十二日就施用甲基安非他命部
分另為科刑（處有期徒刑五月）之判決確定，亦有上揭各訴訟資
料在案可考。揆之上開規定，該後案之原審判決，未就關於施用
甲基安非他命部分為免訴之諭知，即非適法。非常上訴意旨執以
指摘，洵有理由，應由本院將原判決該部分撤銷，另行諭知免訴
，以資救濟。
據上論結，應依刑事訴訟法第四百四十七條第一項第一款、第三
百零二條第一款，判決如主文。
中    華    民    國  九十八  年    十    月  二十九  日
                      最高法院刑事第二庭
                          審判長法官  莊  登  照
                                法官  陳  世  淙
                                法官  徐  昌  錦
                                法官  許  錦  印
                                法官  施  俊  堯
      本件正本證明與原本無異
                                      書  記  官
中    華    民    國  九十八  年   十一   月    二    日
                                                      K


司法院資訊處製作；財團法人民間司法改革基金會備份。
